【裁判字號】    97,抗,759
【裁判日期】    970721
【裁判案由】    沒入保證金
【裁判全文】
臺灣高等法院刑事裁定                   97年度抗字第759號
抗  告  人
即具 保 人  甲○○
被      告  乙○○
上列抗告人即具保人因被告違反毒品危害防制條例案件，不服臺
灣桃園地方法院中華民國九十七年五月三十日裁定（九七年度聲
字第一四一四號），提起抗告，本院裁定如下：
    主  文
抗告駁回。
    理  由
一、本件裁定意旨略以：具保人甲○○因被告乙○○違反毒品危
    害防制條例案件，經臺灣桃園地方法院檢察署檢察官指定保
    證金額新臺幣一萬元，由具保人出具現金保證後，已將被告
    釋放。然被告經桃園地方法院檢察署檢察官依其住、居所傳
    喚、拘提後，均未到案執行，此有被告之個人基本資料查詢
    結果、臺灣桃園地方法院檢察署送達證書、拘票影本等件附
    卷可稽，另經臺灣桃園地方法院檢察署檢察官依具保人住所
    傳喚具保人帶同被告遵期到案接受執行，惟具保人仍未帶同
    被告到案執行，亦有臺灣桃園地方法院檢察署送達證書影本
    在卷可參，而被告迄今仍逃匿中之事實，復經本院依職權查
    證屬實，有臺灣高等法院被告前案紀錄表、在監在押紀錄表
    各一份附卷足憑。被告已然逃匿，依上開規定，應將具保人
    原繳納之保證金沒入之等語。
二、本件抗告意旨略以：被告乙○○因 1.細菌性心內膜炎 2.自
    發性壓力性氣胸3.肺膿瘍於九十七年五月十三日住進署立桃
    園醫院加護病房，是以無法執行，有桃園醫院診斷證明書可
    證。乙○○之公公有親自去向檢察官請假，被告於九十七年
    六月十三日方出院，故提起抗告等語。
三、經查：
  (一)按具保之被告逃匿者，應命具保人繳納指定之保證金額，並
    沒入之。不繳納者，強制執行。保證金已繳納者，沒入之。
    前項規定，於檢察官依刑事訴訟法第九十三條第三項但書及
    第二百二十八條第四項命具保者，準用之；沒入保證金，以
    法院之裁定行之，同法第一百十八條、第一百二十一條第一
    項分別定有明文。
  (二)查具保人甲○○因被告乙○○違反毒品危害防制條例案件，
    經臺灣桃園地方法院檢察署檢察官指定保證金額新臺幣一萬
    元，由具保人出具現金保證後，已將被告釋放，此有保證金
    收據在卷可稽。被告經臺灣桃園地方法院檢察署傳喚應於九
    十七年三月三十一日到案執行，執行傳票並於同年月十八日
    送達與被告、具保人同住且具有識別識理能力之同居人傅玉
    柑收受，但被告並未依期到案；嗣臺灣桃園地方法院檢察署
    檢察官依被告居住地「桃園縣八德市○○街三十六巷三十四
    號」執行拘提，仍拘提無著，上述俱有被告之個人基本資料
    查詢結果、臺灣桃園地方法院檢察署送達證書、拘票影本等
    件附卷可稽。
  (三)被告屢經臺灣桃園地方法院檢察署檢察官傳喚、拘提無著，
    顯已逃匿至明，原審法院依前揭規定，裁定沒入抗告人即具
    保人所繳納之保證金，即屬於法有據。抗告意旨雖以被告因
    病入院無法執行，且已由被告之公公傅玉柑向檢察官請假云
    云，惟經查臺灣桃園地方法院檢察署執行卷宗，並無任何請
    假紀錄；且被告住院期間為九十七年五月十三日至六月十三
    日，而臺灣桃園地方法院檢察署上開傳喚、拘提之日為同年
    三、四月，被告未依法到庭且經傳喚、拘提皆不到，顯見逃
    匿之事實已明，抗告意旨顯不足採。綜上，本件抗告，並無
    理由，應予駁回。據上論結，應依刑事訴訟法第四百十二條
    ，裁定如主文。
中    華    民    國    97    年    7     月    21    日
                  刑事第十五庭審判長法  官  吳昭瑩
                                    法  官  李正紀
                                    法  官  李釱任
以上正本證明與原本無異。
不得再抗告。
                                    書記官  洪秋帆
中    華    民    國    97    年    7     月    25    日


司法院資訊處製作；財團法人民間司法改革基金會備份。
